【裁判字號】    97,易,1547
【裁判日期】    970707
【裁判案由】    妨害名譽
【裁判全文】
臺灣板橋地方法院刑事判決              97年度易字第1547號
公  訴  人  臺灣板橋地方法院檢察署檢察官
被      告  乙○○
上列被告因妨害名譽案件，經檢察官提起公訴（九十七年度偵字
第九八０六號），本院判決如下：
    主  文
乙○○公然侮辱人，處罰金新臺幣伍仟元，如易服勞役，以新臺
幣壹仟元折算壹日。
    事  實
一、緣乙○○在臺北縣三重市○○街三一九號經營「大眾小吃部
    ，於民國九十六年七月二十七日十四時許，甲○○前往該店
    外帶麵食時，因盛裝方式與乙○○發生爭執，因而拒絕買受
    逕自離去。嗣於同日十四時三十分許，乙○○因欲買檳榔而
    外出，在臺北縣三重市○○街二一八號由林秋月所經營之水
    果攤前，適遇正在該水果攤購買水果之甲○○，因心有不滿
    ，竟基於公然侮辱之犯意，在不特定人得共見共聞之該水果
    攤門口前，以「婊子」、「破鈸子」、「幹」、「幹你娘」
    （台語）等不堪言語辱罵甲○○，致損害甲○○之名譽。
二、案經甲○○訴由臺灣板橋地方法院檢察署檢察官偵查起訴。
    理  由
一、訊據被告乙○○在本院審理時矢口否認有何公然侮辱之犯行
    ，辯稱：當日告訴人甲○○到伊麵攤跟伊買三碗烏龍麵，她
    說要直接放在便當盒裡，伊說先裝在塑膠袋再放到便當盒裡
    ，告訴人不要，伊說這樣裝會燙到，後來伊還是把麵裝在塑
    膠袋裡，告訴人就在伊攤位大小聲，後來就說她不要可以嗎
    就離去了，後來伊要去買檳榔和香煙，看到告訴人在水果攤
    ，告訴人也看到伊，伊並沒有罵告訴人，我們只是雙方在對
    質，伊只有跟他說東西叫一叫又不拿，女孩子怎麼可以這樣
    ，告訴人說你會不會做生意，這裡是博愛新村，伊在和告訴
    人對話時，告訴人是在挑水果，而水果攤並沒有其他人，水
    果攤的老闆娘也不在場，伊並沒有對告訴人說前述話語，告
    訴人既然認為伊罵她，為何不直接提出告訴，竟然於九十六
    年八月二十三日叫人來打伊後，伊提出告訴，才來告伊云云
    。然查：前揭事實，業據證人即告訴人甲○○在偵查中具結
    證稱：被告於前揭時、地有以台語用「婊子」、「破鈸子」
    、「幹」、「幹你娘」等三字經罵伊，伊當時是到林秋月的
    店裡買水果，被告是在水果店門口罵伊，伊沒注意當時店裡
    有幾個客人，只知道有客人在等語；經核與證人即上開水果
    攤老闆林秋月在偵查中具結證稱：伊知道被告是在伊經營之
    水果攤附近賣麵，伊有聽到被告以台語用「婊子」、「破鈸
    子」、「幹」、「幹你娘」等三字經罵告訴人，罵了約三十
    秒，罵得很大聲，當時告訴人是到店裡來買水果，店門外有
    三個人，伊不知道他們有無聽到這些話，伊在店裡面聽到這
    些話時，很不舒服等語之情節相符。且按被告以外之人於偵
    查中向檢察官所為之陳述，除顯有不可信之情形者外，得為
    證據，刑事訴訟法第一百五十九條之一第二項定有明文，是
    上開證人在偵查中之證述自具有證據能力，本院自得採為證
    據。復按刑法上之公然侮辱罪，係指侮辱他人，且該侮辱行
    為係公然為之始可成立，所謂「公然」，係指不特定多數人
    得以共見共聞之狀態，不以實際上果已共見共聞為必要。查
    上開水果攤既係屬不特定人得自由進出購買水果，即屬隨時
    可能有不特定人或多數人增加之地方，無論被告辱罵上述話
    語時是否有其他人在場聽聞，應屬不特定人或多數人得共聞
    共見之場所無訛，且係在不特定人或多數人得以共聞共見之
    狀態。綜上，被告前開辯解，顯係事後避就卸責之詞，委不
    足採，本件事證明確，被告前開犯行洵堪認定，應予依法論
    科。
二、核被告所為，係犯刑法第三百零九條第一項之公然侮辱罪。
    爰審酌被告僅因與告訴人之消費糾紛，即出言辱罵告訴人，
    貶損告訴人之名譽，暨斟酌其犯罪之動機、目的、手段、所
    生危害、犯罪後否認犯行之態度等一切情狀，量處如主文所
    示之刑，併諭知易服勞役之折算標準。
據上論斷，應依刑事訴訟法第二百九十九條第一項前段，刑法第
三百零九條第一項、第四十二條第三項前段，刑法施行法第一條
之一第一項、第二項前段，判決如主文。
本案經檢察官顏妃琇到庭執行職務。
中    華    民    國    97    年    7     月    7     日
                  刑事第八庭    法  官  王士珮
以上正本證明與原本無異
如不服本判決應於送達後10日內向本院提出上訴狀
                                書記官  郭晉良
中    華    民    國    97    年    7     月    7     日
附錄本案論罪科刑法條全文：
中華民國刑法第309條第1項
公然侮辱人者，處拘役或3百元以下罰金


司法院資訊處製作；財團法人民間司法改革基金會備份。
